臺灣高等法院高雄分院刑事判決　　　　　　　　　九十三年度上訴字第一二四六號
　　上　訴　人
　　即　被　告　甲○○
　　指定辯護人　史雙全律師
右上訴人因違反槍砲彈藥刀械管制條例案件，不服臺灣高雄地方法院九十二年度重訴
緝字第五號中華民國九十三年五月十七日第一審判決（起訴案號：臺灣高雄地方法院
檢察署九十一年度偵字第一一三八九號、第一二八一六號、第一八九三六號），提起
上訴，本院判決如左：
  　  主　　文
原判決關於販賣手槍、子彈部分暨定應執行刑部分均撤銷。
甲○○共同未經許可，販賣手槍，未遂，處有期徒刑陸年，併科罰金新台幣拾萬元，
罰金如易服勞役，以銀元參佰元即新台幣玖佰元折算壹日，扣案如附表所示之槍枝、
子彈均沒收。
其他上訴駁回。
右開撤銷改判部分所處之刑，與駁回上訴之未經許可寄藏槍枝之主要組成零件部分所
處有期徒刑柒月，併科罰金新台幣貳萬元，罰金如易服勞役，以銀元參佰元即新台幣
玖佰元折算壹日，扣案土造金屬槍管玖枝沒收。應執行有期徒刑陸年陸月，併科罰金
新台幣拾壹萬元，罰金如易服勞役，以銀元參佰元即新台幣玖佰元折算壹日，扣案如
附表所示之槍枝、子彈暨土造金屬槍管玖枝均沒收。
  　  事　  實
一、甲○○明知未經中央主管機關許可，不得販賣、持有手槍及子彈，竟未經許可，
    與李孟修（另案處理）共同基於意圖營利販賣手槍及子彈之犯意聯絡，由李孟修
    負責提供手槍、子彈，甲○○則負責尋找買主販賣手槍、子彈，甲○○每賣出一
    支手槍即可獲得新台幣（下同）三、四萬元之報酬；李孟修旋於民國（下同）九
    十一年初某日，將如附表所示均具有殺傷力之手槍一支及子彈四顆提供予甲○○
    持有作為販賣之用，嗣甲○○覓得買主許添進（綽號「石頭」）後，即於九十一
    年五月三十一日與唐東興約在高雄市○○區○○路附近路邊，當日清晨五時許，
    唐東興甲○○見面後，唐東興即坐上甲○○所駕駛懸掛車牌號碼Ｓ七—七八○六
    號自用小客車，甲○○在該部自用小客車上將附表所示具殺傷力之手槍、子彈交
    給知情有共同犯意之唐東興，並要求唐東興攜往高雄縣梓官鄉赤崁地區（即蚵仔
    寮）交付予許添進，經唐東興以其所有之行動電話與許添進取得聯繫及約定後，
    再於同日夜間十一時許，由唐東興依約攜帶上開制式槍彈搭乘某不詳牌照號碼之
    計程車，至高雄縣梓官鄉公有市○○○○○路上某加水站附近，與受許添進委託
    接載渠而駕駛牌照號碼八Ｊ—四一二三號自用小客車之李慶裕（綽號為「阿牛」
    ）會合，唐東興坐上李慶裕所駕駛之自用小客車後，隨即出示上開制式槍彈供李
    慶裕察看機械性能，李慶裕則將自用小客車暫停在路邊與唐東興察看上開制式槍
    彈之際，於同日夜間十一時四十分許，為高雄縣警察局岡山分局警備隊巡邏警網
    發覺有異而上前盤查，開槍追捕查獲而未遂，並當場扣得唐東興在警方追捕期間
    拋出車外之如附表所示之手槍一枝及子彈四顆（其中二顆已鑑驗試射滅失）。
二、甲○○明知非經中央主管機關許可，不得寄藏、持有槍枝之主要組成零件，竟仍
    未經許可，於八十九年年底某日，在其高雄市○○區○○路租處，受簡新憶（已
    歿）之寄託代為保管之土造金屬槍管九枝（為槍枝之主要組成零件），甲○○並
    將之藏置上開義華路住處，嗣因唐東興供出如附表所示之手槍、子彈係甲○○交
    付，經警循線於九十一年六月一日上午六時五十五分許，在上址住處附近埋伏緝
    獲甲○○，並至其住處搜索扣得上開土造金屬槍管九枝，始悉上情。
三、案經高雄縣警察局岡山分局報請台灣高雄地方法院檢察署檢察官偵查起訴。
　    理　  由
一、按應於法定期間內為訴訟行為之人，其住所、居所或事務所不在法院所在地者，
    計算該期間時，應扣除其在途之期間，刑事訴訟法第六十六條第一項定有明文。
    又上訴期間內住居所有變動者，計算該期間時，應否扣除其在途之期間，應以收
    受送達時，該為訴訟行為之人是否居住於法院所在地為定，如收受送達時，其住
    ，其住居所或事務所不在法院所在地者，計算該期間時，即應扣除其在途之期間
    。查本件上訴人即被告甲○○（下稱被告）收受第一審判決時，既仍因案在台灣
    屏東監獄執行，並未居住於第一審法院所在地之高雄市，則計算其上訴期間時，
    即應扣除以住居於屏東縣計算之在途期間八日，其上訴期間應至九十三年六月二
    十三日，始行屆滿（期間之末日原為二十二日，適逢端午節放假，依法以次日代
    之），被告於九十三年六月十六日提起第二審上訴，並未逾期，核先敘明。
二、訊據被告矢口否認有右揭犯罪事實欄一所載未經許可販賣手槍、子彈未遂之犯行
    ，辯稱：唐東興是在九十一年五月三十一日到我住處借用附表所示之手槍、子彈
    ，我並未與許添進接洽販賣槍枝、子彈云云。經查：
  (一)、扣案如附表所示之槍枝、子彈，經送請內政部警政署刑事警察局鑑定，結果認
      定「一、送鑑手槍一枝，認係西班牙 STAR 廠製口徑七點六五 MM 制式半自動
      手槍（含彈匣、槍枝管制編號0000000000號），機械性能良好，認
      具殺傷力。二、送鑑子彈四顆（採樣鑑驗試射二顆），認均係口徑七點六五MM
      制式半自動手槍子彈，認均具殺傷力」，此有該局九十一年七月三日刑鑑字第
      ○九一○一四二二○七號槍彈鑑定書在卷可稽（見九十一年度偵字第一一三八
      九號影印卷第二二五至二二六頁）。
　(二)、被告如何於右揭事實欄一所載時地將附表所示之槍枝、子彈交付唐東興，要求
　　　唐東興攜往高雄縣梓官鄉赤崁地區（即蚵仔寮）交付予許添進，經唐東興以其
　　　所有之行動電話與許添進取得聯繫及約定後，再於同日夜間十一時許，由唐東
      興依約攜帶上開制式槍彈搭乘某不詳牌照號碼之計程車，至高雄縣梓官鄉公有
      市○○○○○路上某加水站附近，與受許添進委託接載渠而駕駛牌照號碼八Ｊ
　　　—四一二三號自用小客車之李慶裕（綽號為「阿牛」）會合，唐東興坐上李慶
　　　裕所駕駛之自用小客車後，隨即出示上開制式槍彈供李慶裕察看機械性能，李
　　　慶裕則將自用小客車暫停在路邊察看上開制式槍彈之際，如何為警攔截並查扣
      得如附表所示之槍枝、子彈等情，已據證人唐東興於本院審理中證述綦詳（見
      本院卷第八十一至八十五頁），核與其於檢察官偵查中、原審法院受理檢察官
      聲請羈押時及原審審理中所述之情節大致相符（見九十一年度偵字第一一三八
      九號卷第一二九至一三一頁，九十一年聲羈押字第三九七號卷第五頁，九十一
      年度重訴字第九三號卷第三十七至四十二頁、一四九至一五０頁）。另附表所
      示之槍枝、子彈確係李孟修於九十一年初某日交付被告持有乙節，業經被告供
      明在卷；且被告於檢察官偵查時供稱：「李孟修說他有制式槍枝：：：要賣別
      人，問我有無人需要，去（九十）年十月有介紹朋友來看李孟修的槍枝，但交
      易未成」、「扣案之槍彈係李孟修於九十一年初拿來給我的；我放在義華路三
      五四號住處」、「在我出事的前一、二天，我與唐東興聯絡．約在高雄市○○
      路路邊碰面，我把手槍及子彈交給他，要他直接交給石頭（指許添進），因為
      唐東興認識石頭，所以他知道如何聯絡，唐東興在石頭家住過」等語（見九十
      一年度偵字第一一三八九號卷第一一五、一二四、一五四頁）。被告於原審法
      院受理檢察官聲請羈押時亦供稱：「槍枝都是阿修（指李孟修）從外國走私來
      ，他有販賣：：：，我有機會就介紹買主，報酬為幾萬元或約三萬元」等語（
      見九十一年聲羈押字第三九七號卷第六頁）；綜合證人唐東興、被告上開之自
      白暨卷內證據資料，堪認被告確有右揭未經許可販賣手槍、子彈之犯行無訛；
      被告前開所辯，應屬卸責之詞，不足採信。
　(三)、被告及共犯李孟修於原審審理中均改稱：扣案槍彈係李孟修寄放在被告處的云
　　　云；惟附表所示之槍枝、子彈確係被告指示唐東興攜往蚵仔寮交付許添進（詳
      如前述），衡之常情，若李孟修僅係將前開槍彈寄放在被告處所，被告豈有可
      能擅自指使唐東興將前開槍彈攜往他處交付他人之理；從而，被告及李孟修此
      部分翻異之詞，即與事實不符，亦難採信。
　(四)、證人李慶裕於本院審理中雖證稱：「不是石頭叫我載唐東興的」、「當時是在
      路邊碰到唐東興」等語（見本院卷第八十七至八十九頁），惟其於原審審理中
      供稱：「是石頭委託我去載唐東興，我只負責載唐東興去找許添進（綽號石頭
      ）」、「我之前陳述石頭，是因為我中槍不想牽涉在內，當天是石頭委託我去
      載被告唐東興的」等語（見九十一年度重訴字第九三號卷第一八０頁）；證人
      李慶裕上開於本院審理中所述，除與其於原審所供情節不符外，亦與證人唐東
      興於本院證述情節不符，顯屬迴護被告之詞，自不足採為被告有利之證據。而
      李慶裕上開於原審審理中之供述，與證人唐東興證述之情節相符，已具有較可
      信之特別情況，依刑事訴訟法第一百五十九條之二規定，自得採為認定被告有
      罪之證據。另證人許添進於原審另案審理中結證時，雖否認有向被告購買槍枝
      之情事（見九十一年度重訴字第九三號卷第一八０頁），惟依李慶裕上開於原
      審審理中之供述與證人唐東興於本院證述之情節觀之，證人許添進上開之證詞
      ，顯係為避免其本身遭檢察官追訴刑責，而故為迴護被告之詞，該證詞亦難執
      為被告有利之證據。
  (五)、至於為警查獲之李慶裕手提包中之十六萬元（已發還李慶裕），李慶裕始終否
  　　認係供購買附表所示槍枝、子彈之代價，其於警訊時陳稱：該款項是我向弟弟
      李星億借來的生活費用等語（見九十一年度偵字第一一三八九號卷第一六二頁
      ）；其於原審審理中供稱：那時我的包包共有五萬多元，我被通緝住在外面，
      我弟弟借三萬元，我本身有二萬餘元，皮包沒有那麼多錢（十六萬元）等語（
      見九十一年度重訴字第九三號卷第四十五頁）。此外，並無確切之事證足以證
      明上開為警查獲之李慶裕手提包中之款項係李慶裕向唐東興購買附表所示槍枝
 　　 、子彈之代價。
  (六)、綜上各情，被告右揭販賣槍枝、子彈之犯行，堪以認定。至被告於原審法院聲
      請傳訊李孟修到庭，惟李孟修已於原審另案審理時證述在卷，本院認被告此部
      分之犯行已臻明確，已無再行傳喚之必要，附此敘明。
三、訊據被告供認有於右揭事實欄二所載時地受託寄藏土造金屬槍管九枝（為槍枝主
    要組成零件）之事實不諱，惟辯稱：上開被警查獲之槍管，市面均有販售，不構
    成寄藏槍枝主要組成零件罪云云。然查：
  (一)、被告確有於右揭事實欄二所載時地受託寄藏土造金屬槍管九枝（為槍枝主要組
      成零件）之犯行，迭據被告於檢察官偵查中、原審審理及本院審理中供認不諱
      （見九十一年度偵字第一一三八九號卷第二一二、三七一頁，九十二年重訴緝
      卷第二十七頁、六十一頁）。
  (二)、前開扣案之土造金屬槍管九枝，經原審法院依職權送請內政部鑑驗，經該部鑑
　　　驗結果，認定：「送鑑槍管十九枝，其中九枝（如照片六十六、六十七、六十
　　　八）為土造金屬槍管，係屬上開公告之槍砲、彈藥主要組成零件，另十枝均非
　　　屬上開公告之槍砲、彈藥主要組成零件」，此有該部九十三年四月十二日內授
　　　警字第○九三○○七五五五五號函附卷可憑（見原審九十二年重訴緝卷第一六
　　　四至一六五頁）；被告此部分所辯，亦屬係卸責之詞，不足採信；被告此部分
　　　之犯行，亦堪認定。
四、核被告所為，係違反槍砲彈藥刀械管制條例第七條第五項、第一項之未經許可販
    賣手槍未遂罪，同條例第十二條第五項、第一項之未經許可販賣子彈未遂罪及同
    條例第十三條第四項之未經許可寄藏槍枝之主要組成零件罪。被告就前揭未經許
    可販賣手槍、子彈未遂部分犯行，分別與李孟修及唐東興有犯意之聯絡及行為之
    分擔，俱為共同正犯。又被告販賣如附表所示之手槍、子彈及受託保管前開之土
    造金屬槍管（為槍枝之主要組成零件），其未經許可而持有行為屬於販賣行為、
    寄藏行為之當然結果，均不另論罪。被告以一販賣行為同時違反前開槍砲彈藥刀
    械管制條例第七條第五項、第一項之未經許可販賣手槍未遂罪及同條例第十二條
    第五項、第一項之未經許可販賣子彈未遂罪等二罪，為想像競合犯，應依刑法第
    五十五條規定從一重之同條例第七條第五項、第一項之未經許可販賣手槍未遂罪
    處斷。被告所犯上開未經許可販賣手槍未遂罪、未經許可寄藏槍枝之主要組成零
    件罪暨已確定之未經許可寄藏子彈罪，犯意各別，行為互異，自應分論併罰。被
    告雖已著手實行販賣手槍、子彈之行為，惟共犯唐東興正將該槍彈交予李慶裕察
    看時，即為警查獲，而尚未完成交易，屬販賣未遂，應依刑法第二十六條前段規
    定減輕其刑，公訴人認被告此部構成未經許可販賣手槍及子彈既遂犯，容有誤會
    。
五、原判決就被告未經許可寄藏槍枝之主要組成零件罪部分，認為被告罪證明確，因
    而適用槍砲彈藥刀械管制條例第十三條第四項，刑法第十一條前段、第三十八條
    第一項第一款，罰金罰鍰提高標準條例第二條，現行法規所定貨幣單位折算新臺
    幣條例第二條規定，並審酌被告之品行、犯罪之動機、目的、手段、犯罪所生之
    危害，及犯後態度等一切情狀，量處有期徒刑七月，併科罰金新台幣二萬元，並
    諭知罰金如易服勞役以銀元參佰元即新台幣玖佰元折算壹日；並敘明扣案土造金
    屬槍管九枝，係違禁物，應依刑法第三十八條第一項第一款規定併宣告沒收。經
    核原判決此部分認事用法，核無不合，量刑亦屬允當。原判決另敘明起訴事實認
    被告另持有之手槍半成品一枝、滑套五個、槍管十枝部分，亦係屬槍砲之主要組
    成零件，認被告此部分亦違反槍砲彈藥刀械管制條例第十三條第四項之未經許可
    持有槍砲之主要組成零件罪嫌；惟上開手槍半成品、滑套五個、槍管十支等物，
    經送請內政部鑑定，結果認定均非屬上開公告之槍砲、彈藥主要組成零件，此有
    該部九十三年四月十二日內授警字第○九三○○七五五五五號函附卷可按（見原
    審卷第一六四至一六五頁）；此外，復查無其他積極證據足認被告確有公訴人所
    指之此部分犯行，惟公訴意旨認此部份與論罪科刑部分為一罪關係，原判決諭知
    此部分不另為無罪之諭知，亦無不合。被告上訴意旨否認有未經許可寄藏槍枝之
    主要組成零件之犯行，指摘原判決此部分不當，為無理由，應予駁回。
六、原判決就被告未經許可販賣手槍、子彈未遂部分，據以論處被告罪刑，固非無見
    ；惟查，並無積極確切之事證足以證明李慶裕為警查獲時所扣得之現金十六萬元
    係向被告購買槍彈之對價，已如前述，原判決竟認定上開扣得十六萬元係李慶裕
    準備向被告購買槍彈之對價，該部分事實之認定，即有違誤。被告上訴意旨否認
    有此部分之犯行，其上訴雖無理由，原判決既有上開之瑕疵，自應由本院將原判
    決關於被告販賣槍枝、子彈部分暨其定應執行部分均撤銷改判；審酌被告非法販
    賣槍彈僅屬未遂，所欲販賣之槍枝僅一枝，犯罪情節尚非重大及其犯後態度等一
    切情狀，爰量處有期徒刑六年，併科罰金十萬元，併科罰金部分並諭知如易服勞
    役以銀元三百元即新台幣九百元折算一日。扣案如附表之槍枝一枝、子彈二顆，
    均係違禁物，應依刑法第三十八條第一項第一款宣告沒收；至鑑驗試射之子彈二
    顆，已不具殺傷力，不另諭知沒收。上開撤銷改判部分所處之刑，與前開駁回上
    訴之未經許可寄藏槍枝之主要組成零件部分所處有期徒刑七月，併科罰金新台幣
　　二萬元，罰金如易服勞役，以銀元三百元即新台幣九百元折算壹日，扣案土造金
 　 屬槍管九枝沒收。定其執行刑為有期徒刑六年六月，併科罰金新台幣十一萬元，
    罰金如易服勞役，以銀元三百元即新台幣九百元折算壹日，扣案如附表所示之槍
    枝、子彈暨土造金屬槍管九枝均沒收。
七、被告所犯故買贓物暨未經許可寄藏子彈等犯行部分，業經原審法院判處罪刑，被
　　告提起上訴後，嗣於本院審前調查時撤回該部分之上訴而確定，此部分自不另論
　　列，附此敘明。
據上論斷，應依刑事訴訟法第三百六十八條、第三百六十九條第一項前段、第三百六
十四條、第二百九十九條第一項前段，槍砲彈藥刀械管制條例第七條第五項、第一項
、第十二條第五項、第一項，刑法第十一條前段、第二十八條、第五十五條、第二十
六條前段、第五十一條第五款、第七款、第三十八條第一項第一款、第四十二條第二
項，罰金罰鍰提高標準條例第二條，現行法規所定貨幣單位折算新臺幣條例第二條，
判決如主文。
本案經檢察官朱文彬到庭執行職務。
中　　　華　　　民　　　國　　　九十四　　年　  　一　　月　  　四  　　日
                                    臺灣高等法院高雄分院刑事第四庭
                                        審判長法官  蕭權閔
                                              法官  陳吉雄
                                              法官  李嘉興
上正本證明與原本無異。
如不服本判決應於收受本判決後十日內向本院提出上訴書狀，其未敘述上訴理由者，
並得於提起上訴後十日內向本院補提理由書狀（均須按他造當事人之人數附繕本）「
切勿逕送上級法院」。
                                            書記官  劉金萍
中　　　華　　　民　　　國　　　九十四　　年　  　一　　月　  　四  　　日
附錄本判決論罪科刑法條：
槍砲彈藥刀械管制條例第七條第一項、第五項
　未經許可，製造、販賣或運輸火砲、肩射武器、機關槍、衝鋒槍、卡柄槍、自動步
　槍、普通步槍、馬槍、手槍或各類砲彈、炸彈、爆裂物者，處死刑、無期徒刑或七
　年以上有期徒刑；處徒刑者，併科新台幣三千萬元以下罰金。
　第一項至第三項之未遂犯罰之。
槍砲彈藥刀械管制條例第十二條第一項、第五項
　未經許可，製造、販賣或運輸子彈者，處一年以上七年以下有期徒刑，併科新台幣
　五百萬元以下罰金。
  第一項至第三項之未遂犯罰之。
槍砲彈藥刀械管制條例第十三條第四項
　未經許可，持有、寄藏或意圖販賣而陳列第一項所列零件者，第六月以上五年以下
　有期徒刑，併科新台幣三百萬元以下罰金。第一項至第三項之未遂犯罰之。
臺灣高等法院高雄分院九十三年度上訴字第一二四六號刑事判決附表
┌──┬────────────────┬───┬──┬───────┐
│編號│  扣押物品名稱                  │數  量│單位│  備      考  │
├──┼────────────────┼───┼──┼───────┤
│  一│西班牙STAR廠製口徑七點六五MM制式│    一│  支│              │
│    │半自動手槍（含彈匣、槍枝管制編號│      │    │              │
│    │0000000000號）        │      │    │              │
├──┼────────────────┼───┼──┼───────┤
│  二│口徑七點六五MM制式半自動手槍子彈│    二│  顆│鑑驗試射滅失部│
│　  │（另外二顆已採樣鑑驗試射滅失）  │　　　│　　│分不另諭知沒收│
└──┴────────────────┴───┴──┴───────┘
